【裁判字號】    90,聲,478
【裁判日期】    901205
【裁判案由】    
【裁判全文】
臺灣彰化地方法院民事裁定  九十年度聲字第四七八號
    抗  告  人
    即聲  請人  彰化縣埔心鄉農會
    法定代理人  丙○○
    相  對  人  甲○○
    相  對  人  乙○○
右當事人間請求發還擔保金事件，抗告人對於本院民國九十年十一月二十三日所為裁
定，提起抗告，本院裁定如左：
    主      文
原裁定撤銷。
本院八十八年度存字第一二三三號提存事件聲請人所提存之擔保金新台幣伍拾捌萬元
，准予返還。
聲請程序費用由相對人負擔。
    理      由
一、抗告意旨略以：鈞院以九十年度聲字第四七八號民事裁定認聲請人僅將鈞院九十
    年度聲字第二四四號民事裁定之內容刊登於上開報紙，惟未將公示送達之存證信
    函（即九十年五月十四日埔心郵局第四十六號存證信函）內容刊登於上開報紙，
    尚難謂業已將該存證信函所示催告知意思表示公示送達與相對人乙○○知悉為由
    ，駁回聲請人發還擔保金之聲請，惟抗告人確有將公示送達之存證信函內容刊登
    於九十年九月四日台灣新聞報，為此提出抗告等語。
二、按訴訟終結後，供擔保人證明已定二十日以上之期間，催告受擔保利益人行使權
    利而未行使者，法院應依供擔保人之聲請，以裁定命返還其提存物，民事訴訟法
    第一百零四條第一項第二款定有明文。另依同法第一百零六條，前開規定於其他
    依法令供訴訟上之擔保者準用之。
三、經查，聲請人與相對人間請求遷讓房屋等事件，聲請人前遵本院八十七年度重訴
    字第一五一號民事為擔保曾提供新台幣五十八萬元為擔保金，並以本院八十八年
    度存字第一二三三號提存事件提存在案，對相對人等之財產實施假執行。茲因該
    案訴訟業經台灣高等法院台中分院八十八年度上字第六八三號民事判決聲請人部
    分勝訴確定在案，聲請人並分別於九十年五月七日以埔心郵局第四十號、九十年
    五月十四日以埔心郵局第四六號存證信函定二十日以上期間催告受擔保利益人即
    相對人甲○○、乙○○行使權利，相對人甲○○於九十年五月八日收到催告函迄
    今已逾二十一日未向聲請人或鈞院表示行使權利，另相對人乙○○因無法送達，
    乃向鈞院聲請公示送達，經鈞院以九十年度聲字第二四四號裁定在案，聲請人並
    於九十年九月四日將該裁定刊登於台灣新聞報，相對人乙○○迄今亦未行使權利
    ，再假執行所擔保張慶輝之部分已經鈞院八十九年度聲字第三０一號民事裁定准
    予返還擔保金等情，業據聲請人提出九十年九月四日台灣新聞報一紙、本院八十
    九年度聲字第三０一號民事裁定及其確定證明書等件為證，並經本院依職權調閱
    本院八十七年度重訴字第一五一號、八十八年度存字第一二三三號、九十年度聲
    字第三四四號及九十年度聲字第二四四號全卷查核無訛，又依聲請人所提出之九
    十年九月四日台灣新聞報之內容觀之，其已載明：「敝會前曾依據台灣彰化地方
    法院八十七年度重訴字第一五一號民事判決，向彰化地方法院提存擔保金，對台
    端之財產聲請假執行，由於本案訴訟業經台灣高等法院台中分院判決敝會部分勝
    訴確定在案，敝會擬聲請法院返還擔保金，特以本函催告台端，如因本件假執行
    受有損害，應於函到二十一日內向管轄法院行使權利，逾期敝會即依法聲請裁定
    返還擔保金。」等語，係屬前開存證信函之催告內容，其抗告聲明廢棄原裁定，
    即難謂無理由，原裁定應予撤銷，並裁定如主文第二項所示。
四、依民事訴訟法第四百九十條第一項、第九十五條、第七十八條、第八十五條第一
    項前段裁定如主文。
中      華      民      國    九十      年     十二     月      五      日
                                    臺灣彰化地方法院民事第二庭
                                        法      官  黃  齡  玉
右為正本係照原本作成
如對本裁定抗告須於裁定送達後十日內向本院提出抗告狀
                                        法院書記官  張  清  秀
中      華      民      國    九十      年     十二     月      五      日


司法院資訊處製作；財團法人民間司法改革基金會備份。
